臺灣高等法院臺南分院刑事裁定
111年度抗字第641號
抗  告  人
即  被  告  林志朋
選任辯護人  鄭猷耀律師（法扶律師）
            吳鎧任律師（法扶律師）
上列抗告人因聲請法官迴避案件，不服臺灣臺南地方法院中華民
國111年7月22日裁定(111年度聲字第1076號)，提起抗告，本院
裁定如下：
    主  文
抗告駁回。
    理  由
一、抗告意旨如附件抗告狀及刑事抗告狀所載。
二、按依刑事訴訟法第17條、笫18條之規定，當事人聲請法官迴
    避，以法官有自行迴避之情形而不自行迴避，或有具體事實
    足認其執行職務有偏頗之虞之情形為限。所謂偏頗之虞，係
    指法官與訴訟關係人具有故舊恩怨等關係，其審判恐有不公
    平者而言。亦即以一般通常之人所具有之合理觀點，對於該
    承辦法官能否為公平之裁判，均足產生懷疑，且此種懷疑之
    發生，存有其安全客觀之原因，而非僅出諸當事人自己主觀
    之判斷者，始足當之。至於訴訟上之指揮乃專屬於法院之職
    權，當事人之主張、聲請，在無礙於事實之確認以及法之解
    釋、適用範圍內，法院固得斟酌其請求以為訴訟之進行，但
    不得以此遽認對當事人有利與否，而作為是否有不公平裁判
    之依據，更不得以此訴訟程序之進行與否及其他案件之勝敗
    結果，即謂有偏頗之虞，而聲請法官迴避（最高法院110年
    度台抗字第230號裁定意旨參照）。
三、經查：本件抗告人即被告（下稱抗告人）林志朋雖以原審法
    院111年度易字第552號竊盜案件之承審法官於民國111年6月
    22日開庭時，對抗告人涉犯竊盜一事，心證偏頗，不斷以言
    詞表示抗告人確有涉犯竊盜罪嫌，一直問抗告人為何要去動
    攝影機，未審先判，對抗告人有偏見，難認承審法官得公正
    審理為由，聲請承審法官迴避云云。惟觀諸其所述上情，承
    審法官詢問抗告人就犯罪事實承認與否，主要係欲確認抗告
    人之答辯要旨；另承審法官在勘驗起訴意旨所稱原本裝設於
    臺南市○區○○路00號公共空間而疑遭抗告人竊取之監視器畫
    面後，就抗告人是否有移動或關閉該監視器，以及何以要用
    手接觸該監視器等事項對抗告人進行訊問，藉以探知上開景
    象出現之原由及抗告人前揭舉動之真意，均核屬進行審判及
    為求發見真實以資正確判斷之合理必要之訊問，並非無憑無
    據或出於對抗告人存有偏見、厭惡而為，自無從因抗告人對
    承審法官之訊問內容有所不滿，即足以推認承審法官於執行
    職務時，業有符合刑事訴訟法第18條第2款所指之偏頗之虞
    。況抗告人復未提出其他具體事證釋明承審法官確有不能公
    平審判而應迴避之情形，從而原裁定駁回抗告人之聲請，核
    無違誤。抗告意旨徒憑己見，猶執前詞指摘承審法官執行職
    務有偏頗之虞云云，為無理由，應予駁回。
據上論斷，應依刑事訴訟法第412條，裁定如主文。
中　　華　　民　　國　　111 　年　　8 　　月　　23　　日
                  刑事第三庭    審判長法  官  陳連發
                                      法  官  洪榮家   
                                      法  官  何秀燕　　
以上正本證明與原本無異。
不得再抗告。
　　　　　　　　　　　　　　　　　　　書記官  翁心欣
中　　華　　民　　國　　111 　年　　8 　　月　　23　　日